Christiano Piccinin

Joinville - SC | (47) 9 9669-2918 | christiano.piccinin@gmail.com | linkedin.com/in/dev-christiano-piccinin.github.io/

Perfil Profissional

Formado em Sistemas de Informação, atuando a mais de dez anos na area de tecnologia, com vasta experiencia na area de dados. Desenvolvendo soluções com linguagem Python e serviços na Cloud como AZURE e AWS. Sou certificado AZ-104, DP-203, AI-900, DP-900, AZ-900.

Formação Acadêmica

Pós Graduação: Arquitetura de Dados | PUC-Minas (2024 - EM ANDAMENTO) Graduação: Sistemas da Informação | UNIVILLE (2017 - 2021)

Experiência Profissional

Engenheiro de Dados Senior | VOKE | JUNHO/2023 - ATUAL

- · Economia de R\$130.000 anuais com licenças do Power BI.
- · Redução de 20% dos custos com Cloud.
- · Construção de um motor para ingestão de APIs.
- · DevOps, FinOps, Arquitetura de Dados.

Skils: Python, SQL, PySpark, AZURE (Datafactory, Databricks, Storage, Keyvault, Database, Logic App, Functions, Web App, Devops, EventHubs, Virtual Machine)

Engenheiro de Dados | LEXISNEXIS RISK SOLUTIONS | AGOSTO/2021 - ATUAL/2023

- · Manutenção de um processo de ETL desenvolvido sobre a plataforma AWS Glue, que faz ingestão.
- · Orquestração do pipeline de dados utilizando AWS Step Functions.
- · Criação e manutenção de banco de dados Postgres SQL.
- · Criação de Tabelas, Views, Procedures e Roles.
- · Versionamento de código e CI/CD com GitLab.

Skils: Python, ETL, SQL, AWS (RDS, Lambda, S3, EC2, Glue, Step Functions)

Engenheiro de Dados | SONDA | MARÇO/2019 - JULHO/2021

- · Criação e manutenção de dashboards analíticos para a área de ITSM usandoMicrosoft Power BI.
- · Criação e manutenção do banco de dados Azure SQL Server, criação de Tabelas, Views e Procedures.
- · Manutenção de diversos serviços da Azure (Data Factory, Storage, Database, Web Apps, Functions)
- · Versionamento de código e CI/CD utilizando Azure DevOps.

Skils: Python, C#, SQL, AZURE (Data Factory, Storage, Database, Web Apps, Functions).

Analista de Desenvolvimento | TOTVS | JANEIRO/2014 - FEVEREIRO/2019

- · Desenvolvimento de software voltado para os sistemas Datasul EMS2 eEMS5 usando a linguagem Progress 4GL.
- · Atuando com migrações de sistemas legados.
- · Atendimento in loco no cliente.

Skils: Progress 4gl

Certificados

AZ-104, DP-203, AI-900, DP-900, AZ-900 - Microsoft Certified